臺灣士林地方法院民事裁定
111年度小上字第95號
上  訴  人  楊春榮  
被 上 訴人  黃柏豪  
上列當事人間請求侵權行為損害賠償（交通）事件，上訴人對於
民國111年6月27日本院士林簡易庭111年度士小字第819號小額民
事判決，提起上訴，本院裁定如下：
    主  文
上訴駁回。
第二審訴訟費用新臺幣壹仟伍佰元由上訴人負擔。
    理  由
一、被上訴人係民國00年0月00日出生(見原審卷第73頁)，於上
    訴人起訴時尚未成年，由黃丞志、陳梅芳為其法定代理人(
    見原審卷第73頁)，其於111年9月29日成年，黃丞志、陳梅
    芳之法定代理權因而消滅，經被上訴人聲明承受訴訟（見本
    院卷第32頁），及依民事訴訟法第48條規定追認訴訟代理人
    先前所為之訴訟行為（見本院卷第32頁），核無不合，先予
    敘明。
二、按關於請求給付金錢或其他代替物或有價證券之訴訟，其標
    的金額或價額在新臺幣（下同）10萬元以下者，適用小額程
    序；對於小額訴訟之第一審裁判之上訴或抗告，非以其違背
    法令為理由不得為之，民事訴訟法第436條之8第1項、第436
    條之24第2項分別定有明文。又對於小額程序之第一審判決
    提起上訴，其上訴狀內應記載上訴理由，表明原判決所違背
    之法令及其具體內容，暨依訴訟資料可認為原判決有違背法
    令之具體事實，同法第436條之25亦定有明文。準此，對於
    小額訴訟提起第二審上訴，上訴狀應就原判決如何違背法令
    為具體之指摘，並揭示該法規之條項或其內容，若係成文法
    以外之法則，應揭示該法則之旨趣，倘為司法院現存有效或
    大法官解釋或憲法法庭裁判，則應揭示該解釋或裁判之字號
    及其內容，並揭示依訴訟資料可認為原判決合於當然違背法
    令之具體事實，上訴狀如未依此項方法表明者，即難認為已
    對原判決之違背法令有具體之指摘，不得謂已合法表明上訴
    理由，應認其上訴為不合法。
三、本件訴訟標的金額為10萬元以下，原審依小額訴訟程序審理
    ，上訴人對於該小額訴訟第一審判決不服，於111年7月11日
    提起本件上訴(見本院卷第16頁)。上訴意旨略以：被上訴人
    於110年12月18日騎乘車牌號碼000-0000號機車(下稱系爭機
    車)，行經臺北市○○區○○○路○段00號時，因車速過快無法閃
    避行人，因而不慎撞及伊所有停靠路邊之車牌號碼000-0000
    號自用小客車(下稱系爭小客車)，造成車損5萬3,388元，原
    審以臺北市車輛行車事故鑑定委員會鑑定結果認被上訴人無
    過失，駁回伊之請求，認事用法均有違誤，爰提起本件上訴
    ，請求廢棄原判決云云。經核上訴人之上訴理由，係就原審
    所為事實認定、證據取捨之範疇加以爭執，並未具體指摘原
    判決如何違背法令，並表明原判決所違背之法令及其具體內
    容，暨依訴訟資料可認為原判決有違背法令之具體事實，揆
    諸上開規定及說明，難認已合法表明上訴理由。從而，本件
    上訴為不合法，應予駁回。
四、本件第二審訴訟費用，確定為如主文第二項所示之金額。
五、據上論結，本件上訴為不合法，爰裁定如主文。
中　　華　　民　　國　　111 　年　　11　　月　　16　　日
                  民事第三庭審判長法  官  王沛雷
                                  法  官  江哲瑋
                                  法  官　林玉蕙
以上正本係照原本作成。
本件裁定不得再為抗告。
中　　華　　民　　國　　111 　年　　11　　月　　16　　日
                                  書記官  林瀚章